臺灣臺南地方法院民事裁定　　　　　　 100年度小上字第31號
上　訴　人　徐德宗
被　上訴人　全國電子股份有限公司
法定代理人　林琦敏
被上訴人　　台灣傑偉世股份有限公司
法定代理人　黃育仁
上列當事人間請求侵權行為損害賠償事件，上訴人對於中華民國
100年9月28日臺灣臺南地方法院臺南簡易庭100年度南小字第689
號第一審判決提起上訴，本院裁定如下：
    主  文
上訴駁回。
第二審訴訟費用新台幣1,500元由上訴人負擔。
    理  由
一、按對於小額程序之第一審裁判之上訴，非以其違背法令為理
    由，不得為之；又上訴狀應記載上訴理由，並表明原判決所
    違背之法令及其具體內容，或依訴訟資料可認原判決有違背
    法令之具體事實；又依上訴意旨足認上訴為無理由者，其第
    二審判決得不經言詞辯論為之，民事訴訟法第436條之24第2
    項及第436條之25、第436條之29第2 款分別定有明文。且依
    同法第436條之32準用同法第468條之規定，判決不適用法規
    或適用不當者，為違背法令。而判決有同法第469條第1款至
    第5 款情形之一者，為當然違背法令。是當事人對於小額程
    序之第一審判決提起上訴，如依民事訴訟法第468 條規定，
    以第一審判決有不適用法規或適用法規不當為理由時，其上
    訴狀或理由書應有具體之指摘，並揭示該法規之條項或其內
    容。若係成文法以外之法則，應揭示該法則之旨趣。倘為司
    法院解釋，或最高法院之判例，則應揭示該判解之字號或其
    內容。如以民事訴訟法第469 條第1款至第5款所列情形為理
    由時，其上訴狀或理由書，應揭示合於該條款之事實。上訴
    狀或理由書如未依此項方法表明，或其所表明者，顯與上開
    法條規定之情形不相合時，即難認為已對第一審判決之違背
    法令有具體之指摘，其上訴自難認為合法。
二、本件上訴意旨略以：
  (一)法官違反民事訴訟法第222條第3項之規定，論理法則明顯推
    斷錯誤。
  (二)法官違反民事訴訟法第199條及199之1 之規定，未盡闡明義
    務。
  (三)法官違反第469條第6 款應調查事實未予調查，證物JVC手提
    CD因當初送修，法官亦未查明該手提音響上貼有全國電子之
    保證書，對本案應調查對上訴人有利之證物，卻突襲性之判
    決，本判決絕對錯誤，難令人心服。
  (四)本事件非私人債務問題，係公眾性之議題，實應予公允判決
    ，如原判決書第5 頁：經查，原告…應係廠商為促銷所為之
    活動名稱等法官推論，顯然違背「行政院公平會」之特別法
    之不實廣告之嚴重社會問題，有鼓勵犯罪之嫌。
  (五)第6 頁則無異買得一件"萬年"商品，上開之法官斷言如與音
    響上所貼"您是會員，終身保固"之全國電子保證書比較則相
    去甚遠，法官亦未調查或實物堪驗，法官嚴重失職。
  (六)被上訴人所交付法官係JVC之180天保證書，與第8頁 2.惟查
    ，……JVC 家電於買賣過程均未參與，……顯見保證書內容
    並未對上訴人產生效力，一般消費者通念均「終生保固」信
    以為真，何以法官論法特異？
  (七)上訴人與全國電子所定之契約乃本事件主要爭議，然法官卻
    要上訴人示原保證書180天（係JVC公司與上訴人無契約關係
    ）何用？況音響上貼有全國電子給予上訴人終生保固應如何
    圓說，對上訴人有利均未審查，一面倒之突襲性判決令人猜
    疑？
  (八)法官不諱言，廠商為促銷可公然作不實之廣告並在商品（手
    提音響）上貼"您是我們會員，可享終身保固"之保證契約嗎
    ？一個垂死之人可以偷竊嗎？此例如形成判例，消費者之權
    益尚有誰可以把關？不肖商人如法泡製，法官將負全責。
  (九)判決書第7 頁原審認被上訴人無詐欺行為，是很荒謬的，於
    98年6 月30日，上訴人偕妻徐葉淑惠到全國電子購買CD音響
    ，上訴人問服務小姐為何你們比別家貴200元，她答"全國電
    子有終生免費保固" 之售後服務，所以比別家貴，我幫你貼
    保證卡於音響上，上訴人再問是否修理都是免費？她答：只
    要是正常使用下都是免費的。詎100年6月14日CD音響送修，
    他們卻拿出JVC要1200元修理費，這不是符合刑法第339條詐
    術之競合嗎？原審法官之行為亦令人嘆為觀止。為何原審法
    官極力為被上訴人辯解無詐欺行為，令人質疑。
  (十)被上訴人辯稱（第6 頁）上訴人成為該公司會員必須填寫申
    請書，簡直是鬼扯蛋，此部分原審與被上訴人輕聲細語，上
    訴人只聽到教你拿會員名冊為何不拿來？（原審法官），被
    上訴人則辯稱已銷燬，法官說：以後不能這樣，要保存10年
    ，原告從未在全國電子填寫申請書，法官為何極力為被上訴
    人辯護？
三、本件上訴人原審起訴（擴張後）請求被上訴人應給付上訴人
    新台幣63,000元，核屬訴訟標的金額在10萬元以下之事件，
    依民事訴訟法第436條之8第1項規定，應適用小額訴訟程序
    ，依同法第436條之24第2項、第436條之25、第471條第1項
    規定，非以小額程序之第一審裁判違背法令為理由不得上訴
    ，且須記載上訴理由，或於提起上訴後20日內表明原判決所
    違背之法令及其具體內容，始合上訴程式。本件上訴人對於
    原審小額判決提起上訴，核其上揭上訴狀所載內容，無非係
    針對原審調查證據、認定事實所得心證而為指摘，惟此乃屬
    事實認定之問題，原審判決內容既已詳載其取捨證據、認定
    事實之心證理由，上訴人既未具體指明原判決內容有何違背
    法令之內容及其事實，自難認上訴人已對原判決有如何違背
    法令之情事為具體指摘。是以上訴人所陳上揭內容，均不足
    為原判決有不適用法規、適用法規不當、或民事訴訟法第46
    9條第1款至第5款所列之違背法令事由，亦不足為認已對該
    判決之如何違背法令已有具體之指摘，揆諸上開說明，本件
    上訴難認合法，應予駁回。
四、次按於小額訴訟之上訴程序，法院為訴訟費用之裁判時，應
    確定其費用額。又訴訟費用，由敗訴之當事人負擔。民事訴
    訟法第436條之19第1項、第436條之32第1項及第78條規定甚
    明。本件上訴既不合法，上訴人支出之第二審裁判費用1,50
    0 元，自應由上訴人負擔，是上訴人應負擔之訴訟費用額確
    定為1,500元。
五、據上論結，本件上訴為不合法，依民事訴訟法第436條之32
    第1項、第2項、第436條之19第1項、第444條第1項、第95
    條、第78條，裁定如主文。
中    華    民    國   100    年    12    月    5     日
                  民事第二庭    審判長法  官  李杭倫
                                      法  官  王獻楠
                                      法  官  王國忠
以上正本證明與原本無異。
本裁定不得抗告。
中    華    民    國   100    年    12    月    5     日
                                      書記官  黃敏純